【裁判字號】    95,訴,879
【裁判日期】    950727
【裁判案由】    聲請非常上訴
【裁判全文】
臺北高等行政法院裁定
                                     95年度訴字第00879號
原      告  甲○○
上列原告因與被告最高法院檢察署間聲請非常上訴事件，提起行
政訴訟，本院裁定如下︰
    主  文
原告之訴駁回。
訴訟費用由原告負擔。
    理  由
一、按「公法上之爭議，除法律別有規定外，得依本法提起行政
    訴訟。」「訴訟事件不屬行政法院之權限者，行政法院應以
    裁定駁回之。」分別為行政訴訟法第2條、第107條第1項第1
    款所明文規定。又提起非常上訴，依刑事訴訟法第441 條之
    規定，係由最高法院檢察署檢察總長向最高法院提起。
二、本件原告起訴意旨略以：
  (一)查原告以台灣高等法院高雄分院90年度上易字第1363號背信
    案之確定判決，有「前後矛盾」為由，檢具事證，向檢察總
    長申請救濟，請求其提起非常上訴。惟檢察總長或承辦檢察
    官於處理原告所聲請之救濟案時，涉及「裁量濫用」、違反
    「公平正義」及「論理法則」，而作成駁回原告之聲請案，
    損害原告之權益。
  (二)原告依司法院釋字第486 號及466 號解釋意旨，對檢察總長
    、檢察官裁量濫用、違反公平正義、論理法則之行為，有權
    訴請司法機關予以救濟及受公平之審判；且原告聲請「提起
    非常上訴之救濟」事件，核其性質，非刑事之「告發」或「
    告訴」案件，亦非民事案件，故不屬普通法院管轄；且聲請
    案件之「准」或「駁」之決定，均由檢察總長單方面之行政
    行為所決定，應為行政處分，故此種因公法（刑事訴訟法）
    所生之爭執，依目前法律規定，為鈞院審判之權限。
  (三)又本件訴願決定不受理之理由，為檢察機關實施之犯罪偵查
    、訴追程序係為實現國家刑罰權為目的之司法程序，屬於廣
    義司法權之行使，與一般行政行為有別，惟原告依法定程序
    向檢察總長聲請救濟，僅以該確定判決，有無「前後矛盾」
    、「違背法令之情事」、「裁量濫用」及「是否違公平正義
    、論理法則」而已，今法務部將本案視為犯罪偵查、訴追程
    序為廣義司法權之行使，與事實不符，係「事實認定錯誤」
    ，故原訴願決定不合法，應予撤銷云云。
三、按檢察機關實施之犯罪偵查、訴追程序，係以實現國家刑罰
    權為目的之司法程序，屬於廣義司法權之行使，與一般行政
    行為有別，人民對之如有不服，應循刑事訴訟法所定之特別
    程序提出救濟，尚不得向本院提起，故本院自無審判權。從
    而，法務部以原告前述所為之訴願為不合法，而為不受理之
    決定，於法並無不合。本件原告之請求，本院並無審判權，
    應予駁回。
四、依行政訴訟法第107條第1項第1款、第104條，民事訴訟法第
    95條、第78條，裁定如主文。
中    華    民    國    95    年    7     月    27    日
                     第七庭審判長法  官  黃  本  仁
                                 法  官  李  玉  卿
                                 法  官  黃  秋  鴻
上為正本係照原本作成。
如不服本裁定，應於送達後10日內向本院提出抗告狀（須按他造
人數附繕本）。
中    華    民    國    95    年    7     月    27    日
                                 書記官  蘇  婉  婷


司法院資訊處製作；財團法人民間司法改革基金會備份。
